【裁判字號】    89,易,1041
【裁判日期】    890911
【裁判案由】    竊盜
【裁判全文】
臺灣臺南地方法院刑事判決                        八十九年度易字第一四一號
    公  訴  人  臺灣台南地方法院檢察署檢察官
    被      告  甲○○
右列被告因竊盜案件，經檢察官提起公訴（八十九年度偵字第四二０九號）及移送併
辦（八十九年度偵字第四六五八號），本院判決如左：
    主  文
甲○○連續竊盜，累犯，處有期徒刑肆月。
    事  實
一、甲○○於民國八十三年間，曾犯偽造有價證券罪，經本院判處有期徒刑三年十月
    確定，於八十八年二月十九日執行完畢，仍不知悔改，於八十九年二月十五日晚
    間八時許，基於意圖為自己不法所有之概括犯意，先在台南縣永康市○○路一一
    三號前竊取丙○○所有之車牌號碼VKI-971號輕機車（現值約新台幣一千五百元
    ），得手後供己騎用，嗣因其於八十九年二月十八日晚間在台南市○○○路○段
    三千金小吃店喝酒，欠款三千元，乃自稱為「張金忠」，將該車用以抵償消費款
    與不知情之該小吃店之老闆李福財，李福財再將該機車於同年三月初交與其不知
    情之雇員王水仙使用，後王水仙騎用該失竊車輛於同年三月八日凌晨一時十五分
    行經台南市○○區○○路二段、大安街口時，經警查獲，循線逮捕甲○○。甲○○又與綽號「阿成」之不詳姓名年籍男子，共同基於意圖為自己不法所有之概括
    犯意，先於民國八十九年三月二十四日凌晨一時十五分，在台南縣永康市○○○
    段二九六號育樂市場，趁店主乙○○不在之際，由甲○○下手竊取豬肉攤上重約
    三十公斤之豬肉一塊，得手後，拿到高速公路涵洞下，交給「阿成」，並獲得新
    台幣 (下同)二千元之代價。繼於八十九年三月二十六日凌晨一時十分，連續在
    同一地點，竊取十七公斤之豬肉一塊，在得手後欲離開時，為乙○○發現，報警
    當場查獲，並起獲上開失竊之十七公斤豬肉。
二、案經乙○○告訴及台南縣警察局永康分局報請台灣台南地方法院檢察署檢察官偵
    查起訴及移送併辦。
    理  由
一、訊據被告甲○○對於右揭時地連續竊取豬肉之事實供承不諱，核與被害人乙○○
    指訴失竊之情節相符，且有贓物認領保管單二紙在卷可憑，事證已甚明確，被告
    此部份犯行堪以認定。然被告就其竊取丙○○所有之車牌號碼VKI-971號輕機車
    一節則矢口否認，辯稱係不知何時，向綽號「阿順」之不詳年籍男子以二千五百
    元所購買，僅騎用七、八天即押在小吃店云云（見本院八十九年八月二十九日審
    理筆錄），然查被告於本院八十九年七月四日訊問中稱：係向阿成借的，又改稱
    係向阿順借的，於偵查中則稱：在押給小吃店之前半年多，向阿順在省立醫院借
    的，沒有拿行照云云，其前後陳述不僅矛盾，且與證人丙○○所稱之失竊時間（
    八十九年二月十五日）不符，其陳述顯非可取；次查被告若非偷竊該機車，焉有
    用假名「張金忠」清償債務、書立借據與證人李福財，並向之詐稱身分證及行照
    均已遺失等語，是足證被告確有為自己不法所有之意圖，應可認定。此外並有證
    人丙○○、王水仙、李福財之證詞在卷可稽，及贓物認領保管單一紙在卷可憑，
    事證已甚明確，被告犯行堪以認定。
二、核被告所為係犯刑法第三百二十條第一項之竊盜罪，其中就竊取豬肉部分，被告
    與綽號「阿成」之人有犯意聯絡，行為分擔，為共同正犯，被告三次犯行，時間
    緊接，犯意概括，為連續犯，應依刑法第五十六條以其中情節較重之單獨竊盜罪
    一罪論，並加重其刑。查被告於民國八十三年間，曾犯偽造有價證券罪，經本院
    判處有期徒刑三年十月確定，於八十八年二月十九日執行完畢，被告於有期徒刑
    執行完畢後，五年內再犯有期徒刑以上之罪，為累犯，應依刑法第四十七條遞加
    重其刑。爰審酌被告不思努力工作，希圖僥倖及其犯罪所得利益尚少等一切情狀
    ，處如主文所示之刑，以資懲儆。
據上論斷，應依刑事訴訟法第二百九十九條第一項前段，刑法第二十八條、第五十六
條、第三百二十條第一項、第四十七條，罰金罰鍰提高標準條例第一條前段，判決如
主文。
本案經檢察官吳岳輝到庭執行職務。
中    華    民    國      八十九    年      九        月    十一        日
                              臺灣臺南地方法院刑事第二庭
                                      法  官 石家禎
右正本證明與原本無異
如不服本判決應於送達後十日內向本院提出上訴狀
                                      書記官 葉東平
中    華    民    國      八十九    年       九       月       十三     日
附錄本案論罪科刑法條全文：
刑法第三百二十條第一項：意圖為自己或第三人不法之所有，而竊取他人之動產者，
                        為竊盜罪，處五年以下有期徒刑、拘役或五百元以下罰金
                        。


司法院資訊處製作；財團法人民間司法改革基金會備份。
